【裁判字號】    89,易,582
【裁判日期】    890509
【裁判案由】    妨害自由等
【裁判全文】
臺灣臺南地方法院刑事判決                          八十九年度易字第五八二號
    公  訴  人  臺灣台南地方法院檢察署檢察官
    被      告  丁○○
    選任辯護人  許永明
右列被告因妨害自由等案件，經檢察官提起公訴 (八十八年度偵字第一五一二一號)
，本院判決如左：
    主    文
丁○○被訴妨害自由部分無罪。
其餘部分公訴不受理。
    理    由
壹、妨害自由部分：
一、公訴意旨略以：丁○○與其妻甲○○不合，甲○○因而離家居住於台南市○○路
    ○段一百五十巷三十六號丙○○住處，丁○○認其妻與乙○○有姦情，乃於民國
    八十八年十月二十二日凌晨二時許，向台南市警察局安順派出所報案，惟警員宗
    明坤向丁○○表明僅能幫忙按門鈐叫人，丁○○乃不理警員勸阻，自行夥同三名
    不詳姓名男子至乙○○住處三樓之乙○○房間後，強制乙○○在房間內不准離去
    ，使乙○○行無義務之事，因認被告丁○○涉有妨害自由罪嫌。
二、按犯罪事實應依證據認定之，無證據不得推定其犯罪事實，刑事訴訟法第一百五
    十四條定有明文。本件公訴人認被告丁○○涉有妨害自由罪嫌，無非以被告當日
    確曾到乙○○家並到過三樓乙○○房間為據。訊據被告固坦承於前揭時地，確有
    到乙○○住處三樓之乙○○房間等節，惟堅決否認有何妨害自由情事，辯稱當日
    伊與徵信社人員至乙○○住處三樓乙○○房間看到乙○○與伊妻子甲○○在該房
    間內後，伊即下樓找警察，至於徵信社人員後來對乙○○作了何事，伊並不知情
    等語。經查乙○○於偵查中明確陳述「有不認識的人上來，我就把門關上，有人
    敲門說他是警察，我開門，他們就開始拍照，我看沒有警察，我要出來，他們不
    讓我出去，擋住我，有二人打我，有翻動我的東西，他們叫我去警察局作筆錄，
    我就去」等語，並未指述被告曾在場且有「拍照、打人、翻動東西或其他妨害乙○○自由」等行為；而乙○○於本院審理時亦明確證述：「當天我在三樓房間，
    我聽到聲音跑到我原來的房間，我原來的房間是借給王（瓊慧）住的，看到樓下
    有人上來我就把房門關起來。因為有人敲門說是警察我才開門。我開門，一開門
    就有人在拍照，好像有三、四個人在場，我把燈打開，看到被告往樓下跑，此時
    我也想下樓，那幾個人就攔住我，不讓我下去，發生拉扯，應該有三個男的。拉
    扯一陣子，那三個人跑掉了，我下樓才看到被告，警察也來了」等語，則係證稱
    伊在開燈之後，被告一見到伊在房間內，被告即立刻下樓等情節。故以乙○○在
    偵查及本院審理時所證述者，乙○○被妨害自由之行為，應係在乙○○開燈及被
    告下樓之後，即被告應未參與徵信社人員之妨害自由行為。另查，被告僱請徵信
    社人員，係欲就其妻甲○○是否與乙○○通姦情事採證，尚無積極證據證明被告
    就徵信社人員之妨害自由行為有何犯意聯絡或行為分擔之處。此外復查無其他積
    極證據足資證明被告有前揭公訴意旨指述之妨害自由犯行，揆諸首開說明，尚無
    證據證明被告有此部分公訴人所指述之犯行，應為被告此部分公訴意旨無罪之諭
    知。
貳、侵入住宅及傷害部分：
一、按告訴乃論之罪，告訴人於第一審辯論終結前，得撤回其告訴。又告訴乃論之罪
    ，經撤回者，應諭知不受理之判決，並得不經言詞辯論為之，刑事訴訟法第二百
    三十八條第一項、第三百零三條第三款及第三百零七條分別定有明文。
二、經查本件告訴人丙○○、乙○○、方桂花等人告訴被告丁○○傷害及侵入住宅部
    分，公訴人認被告係觸犯刑法第二百七十七條第一項及第三百零六條之罪，依同
    法第二百八十七條及三百零八條第一項之規定，均係告訴乃論之罪，茲經告訴人
    丙○○、乙○○、方桂花三人於本院審理時以書面請求撤回告訴，揆諸前揭說明
    ，自應諭知不受理之判決。
參、據上論斷，應依刑事訴訟法第三百零一條第一項、第三百零三條第三款，判決如
    主文。
中      華      民      國    八  十  九    年    五    月      九      日
                                    臺灣臺南地方法院刑事第一庭
                                        法  官  王  獻  楠
右正本證明與原本無異。
如不服本判決，應於判決送達後十日內，向本院提出上訴狀。
                                        書記官  陳  玉  果
中      華      民      國    八  十  九    年    五    月      九      日


司法院資訊處製作；財團法人民間司法改革基金會備份。
